Ministère des Colonies. Série géographique Indochine
Archives nationales d'outre-mer
- B - Relations extérieures, 1827/1919; INDO AF 29 à 39
  - B10 - Relations avec la Chine, 1874/1914; INDO AF 31 à 37
    - B13 - Affaires économiques et sociales, 1897/1912; INDO AF 37
      - Signature de la convention pour la construction du chemin de fer Macao-Canton et du traité de commerce sino-portugais (1905); ouverture d'une agence de la Banque de l'Indochine à Tchong-King (1906); débouchés du commerce français au Yunnan (1907), 1905-1907; INDO AF 37; INDO AF 37/5
      - Chinois naturalisés sujets de puissances étrangères, règlements appliqués par le gouvernement chinois; immigration chinoise dans le Nord-Bornéo, 1909-1913; INDO AF 37; INDO AF 37/6
      - Renseignements sur les emprunts négociés entre les banques japonaises et le gouvernement provisoire de Nankin, 1912; INDO AF 37; INDO AF 37/7
  - B20 - Relations avec la Birmanie, 1889/1896; INDO AF 37
    - Situation dans les Etats Shans ou Douze Pannas; attitude de la Chine, du Siam, de l'Angleterre; rapports du gouverneur général, du consul de France à Bangkoh (1889-1890); lettre du prince Myngoon au ministre Constans (1891), 1889-1891; INDO AF 37; INDO AF 37/1
    - Négociations avec l'Angleterre au sujet de la constitution d'une zone neutre dans le Bassin du Haut-Mékong, 1892-1894; INDO AF 37; INDO AF 37/2
    - Empiètements anglais sur la rive gauche du Mékong, 1895-1896; INDO AF 37; INDO AF 37/3
      Question de Muong-Sing, incident de Xieng-Hong; remise à la France des territoires du Muong-Hou.
  - B30 - Relations avec le Siam, 1863/1910; INDO AF 37 à 38
    - Prétentions du Siam sur le Cambodge; demande par le Siam d'extradition d'un Cambodgien; délimitation des frontières; traité siamois-cambodgien du 22 janvier 1864; correspondance avec le gouverneur de Cochinchine le consul de France à Bangkok, et le ministère des affaires étrangères, 1863-1865; INDO AF 37; INDO AF 37/1
    - Relations entre la France, le Siam et l'Angleterre, 1864-1866; INDO AF 37; INDO AF 37/2
      Appréciations de la presse et du gouvernement anglais sur la politique française au Cambodge (traité du 11 août 1863).
    - Siam, 1865-1868; INDO AF 37; INDO AF 37/3
      Souscription d'une lettre de Napoléon III adressée au roi "de Siam et du Cambodge".
      Convention Aubaret avec le Siam au sujet du Cambodge; rapport de Lagrée sur la suzeraineté du Siam sur Battambang et Angkor.
      Protectorat du Cambodge, limites du Siam et du Cambodge, ratification du traité relatif au Cambodge. Correspondance avec les Affaires étrangères; lettre du roi au vice-amiral de La Grandière.
    - Situation au Siam, mort du roi, couronnement du second roi, attitude à l'égard du Cambodge, crémation du feu roi, mission Senez, etc..., 1868-1870; INDO AF 37; INDO AF 37/4
    - Neutralisation du Grand Lac; délimitation des frontières du Siam, du Cambodge et de la Cochinchine; article additionnel au traité du 15 juillet 1867 (14 juillet 1870); transmission de cartes de la frontière, 1869-1871; INDO AF 37; INDO AF 37/5
    - Ratification de l'acte additionnel du 14 juillet 1870 au traité du 15 juillet 1867; décorations de l'Ordre de l'Eléphant blanc attribuées par le Siam à des personnalités françaises, Légion d'Honneur attribuée par la France à des princes siamois, 1870-1872; INDO AF 38; INDO AF 38/6
    - Réclamation par le roi du Cambodge de deux jeunes princesses cambodgiennes élevées à la Cour de Siam, 1871; INDO AF 38; INDO AF 38/7
    - Rétablissement des relations entre les royaumes de Siam et d'Annam, 1879; INDO AF 38; INDO AF 38/8
    - Entrevue entre le roi de Siam et le gouverneur de Cochinchine, 1885; INDO AF 38; INDO AF 38/9
    - Mesures prises au Siam contre Si-Wotha; rapport du consul de France à Bangkok sur le trafic d'armes au Siam à destination du Cambodge, 1886; INDO AF 38; INDO AF 38/10
    - Question des frontières siamoises, empiètements du Siam sur la rive gauche du Mékong, sur le territoire de l'Annam, 1888; INDO AF 38; INDO AF 38/11
    - Remboursement d'avances faites par le consul de France à Bangkok pour l'entretien de Laotiens du Phouen, réfugiés au consulat en 1891, 1892; INDO AF 38; INDO AF 38/12
    - Rapports du lieutenant de Labry sur la situation politique et militaire au Siam et en Chine, 1893; INDO AF 38; INDO AF 38/13
    - Rapport du chancelier de résidence à Kompong Tom sur la délimitation de la frontière du Siam et du Cambodge, 1894; INDO AF 38; INDO AF 38/14
    - Projet de rapatriement de deux compagnies de la Légion étrangère au Siam, 1895; INDO AF 38; INDO AF 38/15
    - Application du traité franco-siamois du 23 mars 1907, 1907-1908; INDO AF 38; INDO AF 38/16
      Représentation des Français dans les cours siamoises; nomination de juges français à la Cour d'appel de Bangkok.
    - Mission chinoise au Siam, 1908; INDO AF 38; INDO AF 38/17
    - Désignation de Margerie, représentant de la France au Siam, comme ministre plénipotentiaire à Pékin; lettre du ministre de France au Siam, remise aux princes siamois d'un discours du gouverneur général de l'Indochine; mort du roi de Siam, 1909-1910; INDO AF 38; INDO AF 38/18
  - B40 - Relations avec le Japon, 1894/1912; INDO AF 38
    - Décorations attribuées par le gouverneur général de l'Indochine à des japonais ou à des Français et étrangers résidant au japon, 1894; INDO AF 38; INDO AF 38/1
    - Demande de renseignements par le gouvernement japonais sur l'administration coloniale française, 1897; INDO AF 38; INDO AF 38/2
    - Présence d'un croiseur japonais dans la baie de Hone Cohé; propagande japonaise au Tonkin, 1905; INDO AF 38; INDO AF 38/3
    - Annuaire financier et économique du Japon pour 1910, INDO AF 38; INDO AF 38/4
    - Remerciements pour les condoléances adressées par le gouverneur général de l'Indochine à l'occasion de la mort de Mutshu Hito, 1912; INDO AF 38; INDO AF 38/5
  - B50 - Relations avec les puissances européennes, 1868/1919; INDO AF 38
    - B51 - Allemagne, 1870/1916; INDO AF 38
      - Affaire Mûller; question de l'admission des Allemands en Cochinchine; extraits de presse relatifs au rôle de l'Allemagne en Cochinchine, 1870-1873; INDO AF 38; INDO AF 38/1
        - Affaire Mûller: arrestation de l'Allemand Mûller, accusé d'espionnage; internement à Baria (1870-1871).
        - Question de l'admission des Allemands en Cochinchine, suppression de la formalité du passeport, 1871-1872.
        - Extraits de presse relatifs au rôle de l'Allemagne en Cochinchine (1872-1873).
      - Relations entre l'Allemagne et les Cours du Cambodge et de l'Annam, 1879-1880; INDO AF 38; INDO AF 38/2
      - Guerre de 1914-1918, 1914-1916; INDO AF 38; INDO AF 38/3
        Protection des sujets et intérêts allemands dans les colonies et protectorats.
        Malle allemande Derflinger.
        Communiqué de la Gazette de l'Allemagne du Nord: budget allemand des Affaires étrangères et des colonies pour 1916.
    - B52 - Grande-Bretagne, 1910/1919; INDO AF 38
      - Couronnement du roi d'Angleterre à Singapour; condoléances adressées par le gouverneur général au consul de Grande-Bretagne à Hanoï à l'occasion de la mort d'Edouard VII, 1910-1919; INDO AF 38; INDO AF 38/1
    - B53 - Espagne, 1868/1885; INDO AF 38
      - Voyage à Hué du ministre d'Espagne en Chine, 1868; INDO AF 38; INDO AF 38/1
      - Traité de commerce entre l'Annam et l'Espagne; intrigues des missions espagnoles au Tonkin, 1877-1880; INDO AF 38; INDO AF 38/2
        - Traité de commerce entre l'Annam et l'Espagne. Correspondance avec les Affaires étrangères et le gouverneur de Cochinchine. Conséquences du traité pour la France.
        - Intrigues des missions espagnoles au Tonkin.
      - Traité de commerce entre l'Espagne et le Cambodge, 1877-1885; INDO AF 38; INDO AF 38/3
        - Projet de traité de commerce.
        - Présents offerts par l'Espagne au Cambodge.
        - Demande d'audience auprès de Norodom Ier par un représentant espagnol. Etc...
    - B54 - Autriche-Hongrie, 1911; INDO AF 38
      - Hongrie, 1911; INDO AF 38; INDO AF 38/1
        Placement de billets de la loterie hongroise en Indochine.
  - B60 - Relations avec la Russie, l'URSS, 1901; INDO AF 38
    - Télégramme à l'occasion du Voyage en France des souverains russes, 1901; INDO AF 38; INDO AF 38/1
  - B80 - Relations avec les Philippines, les Indes néerlandaises, Formose, 1863/1914; INDO AF 39
    - Philippines, 1863-1913; INDO AF 39; INDO AF 39/1
      Lettre du vice-amiral Bonard, gouverneur de Cochinchine, au sujet des ressources qu'offrent les Philippines en vue de la prospérité de Saïgon, 1863; demande de renseignements des autorités militaires des Philippines sur les navires des Correspondances fluviales de Cochinchine, 1910; intérêts financiers des Japonais aux Philippines, 1913.
    - Indes néerlandaises, 1893-1914; INDO AF 39; INDO AF 39/1
      Hommage au roi du Cambodge d'un ouvrage de Rhede van der Kloot sur les Indes néerlandaises; enseignement indigène aux Indes néerlandaises; budget; chemins de fer de Java; situation à Atchin (Sumatra); succès des troupes portugaises à Timor; programme naval des Pays-Bas et Etats-Unis pour la défense des Indes néerlandaises, etc...
    - Formose, 1907; INDO AF 39; INDO AF 39/1
      Transmission d'un rapport sur Formose.
- C - Missions, 1862/1919; INDO AF 39 à 48
  - C0 - Généralités, 1881/1919; INDO AF 39
    - Explorations en Indochine projetées par les départements de la Marine et de l'Instruction publique, 1881; INDO AF 39; INDO AF 39/1
    - Contribution de la Marine aux frais des missions des départements des Affaires étrangères et de l'Instruction publique, 1886-1887; INDO AF 39; INDO AF 39/2
    - Projets et demandes d'envoi en mission en Indochine, au Cambodge, au Laos, au Tonkin, en Annam, 1884-1902; INDO AF 39; INDO AF 39/3
      Missions d'exploration, commerciales, artistiques, littéraires (ordre alphabétique).
  - C10 - Dossiers particuliers (ordre alphabétique), 1862/1917; INDO AF 39 à 48
    - Mission Allain en Cochinchine et au Tonkin (commerce), 1885; INDO AF 39; INDO AF 39/1
    - Mission d'Argence en Indochine, 1890; INDO AF 39; INDO AF 39/2
    - Mission Aubaret, s.d.; INDO AF 39; INDO AF 39/3; Le dossier manque.
    - Mission Auriac dans le Bas-Yunnan et le Haut-Laos, 1897; INDO AF 39; INDO AF 39/4
      Rapport sur les relations avec les autorités chinoises les ressources du Yunnan au point de vue de la race chevaline.
    - Mission Aymonnier, 1881; INDO AF 39; INDO AF 39/5
      Mission épigraphique et philologique (relevé des inscriptions et des manuscrits kmers et chams du Laos méridional, du Cambodge, de la Cochinchine française et du Sud de l'Annam). Rapports; paiements d'indemnités.
    - Mission Balansa au Tonkin (1886-1889) pour l'étude de l'histoire naturelle, 1889-1890; INDO AF 39; INDO AF 39/6
      Résultats; retour en France.
      Nouvelle mission proposée par le ministère de l'Instruction publique; refus des Colonies.
    - Demande de mission Barrère, 1903; INDO AF 39; INDO AF 39/7
    - Mission Barthélémy (compte P. de) en Annam et au Laos (1897), recherche ethnographiques, économiques et d'histoire naturelles (1896-1897); demande de mission en Annam et au Laos (exploration de la région de Phan Thiet et Stung Streng, publication de rapports dans la Revue coloniale (1898-1900), 1896-1900; INDO AF 39; INDO AF 39/8
    - Mission Barthélémy (capitaine) au Laos, 1908-1909; INDO AF 39; INDO AF 39/9
      Recommandation (lettre autographe de Paul Dechanel).
    - Mission Basset (1896) pour l'étude des monuments khmers en vue de l'exposition de 1900, 1896-1897; INDO AF 39; INDO AF 39/10
      Recommandation, passage à prix réduit; remerciements aux fonctionnaires d'Indochine.
    - Misseau Baudry, 1898-1899; INDO AF 39; INDO AF 39/11
      Développement de la colonisation française en Indochine.
    - Mission Bauzon au Yunnan, 1900-1902; INDO AF 39; INDO AF 39/12
      Rapport sur les évènements de Mongtzé en 1899; incidents de Yunnansen.
    - Mission Beaubois au Yunnan, 1907; INDO AF 39; INDO AF 39/13
      Commerce.
    - Mission Bel au Siam; mission Bel en Annam et au Laos, 1894-1899; INDO AF 39; INDO AF 39/14
      Mission Bel au Siam: géologie, 1894.
      Mission Bel en Annam et au Laos: géologie, minéralogie, 1896-1899.
    - Mission Bélard au Yunnan, 1897; INDO AF 39; INDO AF 39/15
      Mines.
    - Demande Bernard de mission commerciale gratuite au Tonkin, 1884; INDO AF 39; INDO AF 39/16
    - Mission du capitaine Bernard en Cochinchine; mission du capitaine Bernard aux Indes Néerlandaises et Tonkin, 1899-1901; INDO AF 39; INDO AF 39/17
      Mission du capitaine Bernard en Cochinchine: chemin de fer de Saïgon à Lang-Biang (rapport) (1899).
      Mission du capitaine Bernard aux Indes Néerlandaises et Tonkin: travaux publics (1900-1901).
    - Mission Bernay en France, 1909; INDO AF 39; INDO AF 39/18
      Amélioration des conditions de vie des fonctionnaires de l'Indochine en congé en France.
    - Mission Bertrand (Pierre), 1909-1912; INDO AF 39; INDO AF 39/19
      Main d'œuvre en Indochine.
      Demain de mission, de subvention, de passage; demande de pension alimentaire par sa femme.
    - Mission du général de Beylié à Bangkok pour suivre les manœuvres de l'armée siamoise, 1910; INDO AF 39; INDO AF 39/20
      Mort du général de Beylié dans le naufrage de la chaloupe "La Grandière".
    - Mission Bizot en Indochine pour l'amélioration des plantes fourragères et l'introduction de nouvelles races de bétail, 1894; INDO AF 39; INDO AF 39/21
      Demande de passage gratuit; demande d'emploi en Indochine.
    - Missions Blanc (Hubert), 1899-1906; INDO AF 40; INDO AF 40/22
      Au Tonkin et Chine: moyens de communication entre le Tonkin et le sud de la Chine, 1899.
      En Europe: dragage du Danube, application Mékong.
    - Mission Blanchet pour l'étude de la navigabilité du Mékong, 1899-1900; INDO AF 40; INDO AF 40/23
      Subvention.
    - Mission gratuite Bléton (Alcide) au Tonkin; mission Bléton au Tonkin, 1884-1886; INDO AF 40; INDO AF 40/24
      Mission gratuite Bléton (Alcide) au Tonkin: commerce. Demande de passage, recommandation, rapport (1884-1885).
      Mission Bléton au Tonkin: commerce. Demande de passage, recommandation (1885-1886).
    - Demande de mission en Indochine, par le Dr Bobeau, 1912; INDO AF 40; INDO AF 40/25
      Etude des serpents venimeux.
    - Mission Bois (G.) en France, 1906; INDO AF 40; INDO AF 40/26
      Exposition coloniale de Marseille (organisation des attractions); organisation des écoles professionnelles.
    - Demande de mission au Tonkin, 1896; INDO AF 40; INDO AF 40/27
      Sériculture, par Bonfils.
    - Mission Bonin, 1895-1901; INDO AF 40; INDO AF 40/28
      Au Yunnan et au Thibet. Rapports (1895-1897).
      Au Yunnan (Fleuve bleu, Fleuve jaune) et au Thibet: organisation de la mission; difficultés avec le personnel; rappel de Bonin; solde rapports (1897-1901).
    - Missions Bonin (Charles Eude), 1902-1904; INDO AF 40; INDO AF 40/29
      Mission au Laos: rapport de Bonin. Note Saintenoy et projet de réorganisation du Laos, 1902-1903.
      Projet de mission dans l'Inde: sanatoria, 1904.
    - Mission Bonnetain au Laos, 1896-1897; INDO AF 40; INDO AF 40/30
      Allocation d'un secours par le ministère des Colonies, demande de passages, suppression de l'indemnité (1896-1897).
      Demande de mission par sa veuve, 1901.
    - Mission Bonnal au Yunnan, 1899; INDO AF 40; INDO AF 40/31
      Prolongement de la ligne du chemin de fer de Lackay.
    - Mission Bonnamour au Japon, 1894; INDO AF 40; INDO AF 40/32
      Etude de l'art de l'Extrême-Orient; demande de mission annexe en Annam et au Tonkin pour étudier l'art au point de vue de ses applications pratiques utilisables par l'industrie française.
    - Mission Boucabeille en Chine, 1906; INDO AF 40; INDO AF 40/33
    - Mission Bouinais (colonel), 1894; INDO AF 40; INDO AF 40/34
      Délimitation de la frontière sino-annamite.
      Voir aussi série B12.
    - Mission Bourgoin en Asie centrale (mission Saint-Yves), 1899; INDO AF 40; INDO AF 40/35
    - Demande de mission commerciale Brande Saint-Pol-Lias; mission de Bois-Adam au Tonkin, 1881-1886; INDO AF 40; INDO AF 40/36
      Demande de mission commerciale Brande Saint-Pol-Lias (1881, 1884).
      Mission de Bois-Adam au Tonkin: gomme laque. Demande de passage, recommandation (1886).
    - Maison commerciale gratuite Brunet au Tonkin, 1884; INDO AF 40; INDO AF 40/37
      Chambre de commerce de Lyon.
    - Demande de mission Bui-Quan-Canh en Indochine, 1908; INDO AF 40; INDO AF 40/38
      Economie.
    - Mission Bunel en France, 1906-1907; INDO AF 40; INDO AF 40/39
      Analyse bactériologique des eaux.
    - Mission Capus, 1897; INDO AF 40; INDO AF 40/40
      Organisation du service économique et de colonisation du gouvernement général de l'Indochine.
    - Mission de Chabannes La Palisse au Cambodge pour l'étude des relations commerciales entre Cochinchine, Cambodge, Siam et France, et du Percement de la Presqu'île de Malacca, passages (1893-1894); rapport de Chabannes La Palisse sur son voyage au Laos (1894), INDO AF 40; INDO AF 40/41
    - Mission Chaffaujon, 1896; INDO AF 40; INDO AF 40/42
    - Mission Chapin en Indochine, 1900; INDO AF 40; INDO AF 40/43
    - Mission Charpentier pour l'étude des vernis et laques en Indochine, 1887-1888; INDO AF 40; INDO AF 40/44
      Passage gratuit.
    - Mission Chastenet (capitaine) en France, 1904; INDO AF 40; INDO AF 40/45
    - Mission Chaudey et Ducamp en France, 1906-1907; INDO AF 40; INDO AF 40/46
    - Mission Chauvin, Manchauffée et Messirel au Tonkin (chambre de commerce de Troyes), 1884; INDO AF 40; INDO AF 40/47
    - Mission Chesnay au Congrés de Constantine, 1911; INDO AF 40; INDO AF 40/48
    - Mission Clémencet en Indochine, 1897; INDO AF 40; INDO AF 40/49
      Situation commerciale, concessions.
    - Mission Clément au Yunnan et au Tonkin, 1889; INDO AF 40; INDO AF 40/50
      Rapport.
    - Mission Clémentel (ministre des Colonies) en Indochine, 1905; INDO AF 40; INDO AF 40/51
      Situation économique, travaux publics.
    - Mission Clérin en Indochine, 1911; INDO AF 40; INDO AF 40/52
      Exploration.
    - Mission Collière en Indochine, 1903; INDO AF 40; INDO AF 40/53
      Enseignement.
    - Mission Combanaire en Indochine, 1910; INDO AF 40; INDO AF 40/54
      Prospection minière.
    - Mission Combarieu en Indochine, 1902; INDO AF 40; INDO AF 40/55
    - Demande de mission cynégétique par Combes, 1910; INDO AF 40; INDO AF 40/56
    - Mission Comby au Yunnan, 1905; INDO AF 40; INDO AF 40/57
    - Demande de mission de Constantin en Indochine, 1896; INDO AF 40; INDO AF 40/58
    - Mission Contensouzac en Indochine, 1906; INDO AF 40; INDO AF 40/59
      Rapport du gouverneur général sur l'attitude de Contensouzac au Cambodge en 1904, joint.
    - Demande de mission en Indochine par Coqui, 1910-1911; INDO AF 41; INDO AF 41/60
    - Mission Coste au Tonkin, 1885; INDO AF 41; INDO AF 41/61
    - Mission Cottes (capitaine) en Indochine, 1904-1907; INDO AF 41; INDO AF 41/62
      Scientifique.
    - Mission Counillon en Indochine, 1908; INDO AF 41; INDO AF 41/63
    - Mission Courtellemont au Yunnan, 1901-1902; INDO AF 41; INDO AF 41/64
      Musulmans.
    - Courtin et Villeroi, 1881-1882; INDO AF 41; INDO AF 41/65
      Transmission de lettres du gouverneur de Cochinchine relatives à l'agression de Courtin et Villeroi dans les environs de Baôha.
      Lettres du gouverneur de Cochinchine: mort de l'explorateur Courtin, retour en France de l'explorateur De Laporte
    - Demande de mission Courtois, 1891-1894; INDO AF 41; INDO AF 41/66
    - Mission Crozat (Ch.) au Tonkin, 1887-1890; INDO AF 41; INDO AF 41/67
      Propagation de la culture de la ramie. Organisation de la mission, subvention, passage à prix réduit. Notes sur la culture et le décorticage de la ramie, rapports de Crozat, du gouverneur général, du résident général.
    - Mission Cuau au Tonkin, 1888-1889; INDO AF 41; INDO AF 41/68
      Application du nouveau régime douanier, situation économique. Subvention; instructions prescrivant la réunion de collections d'échantillons de marchandises importées au Tonkin.
    - Mission Culliéret en France, 1910; INDO AF 41; INDO AF 41/69
      Aviation.
    - Mission Davry de Thiersant en Chine, 1872; INDO AF 41; INDO AF 41/70
    - Mission Dard en Indochine, 1906; INDO AF 41; INDO AF 41/71
    - Mission Debay de la Marck (lieutenant) en Annam et au Laos, 1892-1896; INDO AF 41; INDO AF 41/72
      Organisation, subvention. Rapports sur l'itinéraire, le commerce et les voies de communication en Annam et au Laos (cartes jointes). Nouvelle demande de subvention.
    - Mission Delaporte, 1872-1882; INDO AF 41; INDO AF 41/73
      Exploration du Fleuve rouge. Organisation de la mission; départ pour la Cambodge (Angkor) interruption de la mission; crédits; collections.
      Voir aussi C1 (65).
    - Mission Delpit au Laos, 1914; INDO AF 41; INDO AF 41/74
    - Mission Derigny en Cochinchine, 1862; INDO AF 41; INDO AF 41/75
    - Mission Desvaranne (lieutenant de vaisseau) à Singapour, à Java et en Cochinchine, 1867; INDO AF 41; INDO AF 41/76
      Instructions, rapports.
    - Mission Dieulefils en Indochine, 1906; INDO AF 41; INDO AF 41/77
    - Mission Donnet, Hess, Décheneau, Dutey-Harispe, Turrot, Baudry en Indochine, 1868; INDO AF 41; INDO AF 41/78
      Développement de la colonisation.
    - Mission Doudart de Lagrée-Francis Garnier, 1864-1876; INDO AF 41; INDO AF 41/79
      Organisation; notes sur le Cambodge et le Mékong, 1864-1866.
      Rapports de Lagrée et Garnier, cartes jointes, 1866-1869.
      Indemnités; récompenses accordées aux membres de la mission, 1868-1870.
      Séjour en France, rapatriement de l'interprète chinois Thomas-Ko, 1868-1870.
      Publication du Voyage d'exploration en Indochine 1869-1875.
      Réclamation de l'abbé Fenouil au sujet d'un prêt fait à mission par Ma-You-Long, 1873-1876.
    - Mission Duchemein en France, 1900; INDO AF 42; INDO AF 42/80
    - Mission Dufour en Indochine, 1903; INDO AF 42; INDO AF 42/81
      Angkor.
    - Mission Dumontier en Indochine, 1890; INDO AF 42; INDO AF 42/82
    - Mission Duprat (capitaine) en France, 1901; INDO AF 42; INDO AF 42/83
      Chemins de fer.
    - Mission Harmand (Dr) au Cambodge, 1874-1875; INDO AF 43; INDO AF 43/125
    - Missions Imbert, 1884-1889; INDO AF 43; INDO AF 43/132
      Mission Imbert (Callixte) au Tonkin: recommandation, demande de récompense, 1884-1885.
      Mission Imbert (C.) au Cambodge: situation économique, mœurs, institutions. Organisation, subvention. Rapport, cartes; envoi d'échantillons pour l'Exposition permanente des Colonies. Brevet de chevalier de l'Ordre royal du Cambodge décerné à Imbert; demande d'emploi dans l'administration par Imbert.
    - Mission Rheinart et d'Arfeuille au Laos, 1869; INDO AF 45; INDO AF 45/218
      Exploration. Rapport d'Arfeuille.
    - Missions Duville (Dr) en Indochine, 1906-1909; INDO AF 42; INDO AF 42/84
      Choléras; alimentation de Saïgon en eau potable.
    - Demande Ehsram de mission agricole, commerciale et industrielle en Indochine, 1894; INDO AF 42; INDO AF 42/85
    - Mission Emery en Indochine, 1904-1907; INDO AF 42; INDO AF 42/86
      Sériculture.
    - Missions Expert-Besançon en France; Remery en France, 1908; INDO AF 42; INDO AF 42/87
      Missions Expert-Besançon en France: haras.
      Rémery en France: commerce des fibres textiles.
    - Mission Fargenel en Indochine, 1910-1913; INDO AF 42; INDO AF 42/88
      Enseignement, religions indigènes, et en Chine.
    - Mission Faussemagne en Egypte, 1909-1910; INDO AF 42; INDO AF 42/89
      Exploitation du cotonnier, et en France: huilerie, savonnerie, hévéas.
    - Mission Ferri-Pisani au Laos, 1909; INDO AF 42; INDO AF 42/90
      Projet.
    - Missions de Fésigny, 1885-1887; INDO AF 42; INDO AF 42/91